臺灣雲林地方法院刑事附帶民事判決
原　　　告　甲○○
被　　　告　乙○○
上列被告因94年度簡上字第53號詐欺案件，經原告提起附帶民事
訴訟，本院判決如下：
    主  文
原告之訴及假執行之聲請均駁回。
    事  實
一、原告方面：
  (一)聲明：
  1.被告應給付原告新台幣615,000 元，及自民國92年6 月13日
    起，至清償日止，按年息5 ﹪計算之利息。
  2.願供擔保請准宣告假執行。
  (二)陳述：被告丙○○（刑事部分業經判決確定，附帶民事訴訟
    部分移由本院民事庭審理）與乙○○基於幫助他人實施詐欺
    之犯意聯絡，推由被告丙○○於92年5 月21日，在彰化縣不
    詳處所，將其所有第一商業銀行西螺分行帳號000000000000
    0 號帳戶之存摺、提款卡及密碼提供予被告乙○○使用。被
    告乙○○所屬詐欺犯罪集團於92年6 月10日，以辦現金卡名
    義，傳真道亨銀行申請書予原告甲○○，其後復傳真中國國
    際商業銀行電話語音業務申請書，要求原告依其指示填寫，
    原告不疑有他，陷於錯誤，依該人指示填寫後，回傳該份申
    請書，該姓名、年籍不詳之人於92年6 月10日、92年6 月12
    日分別自原告所有中國國際商業銀行帳號00000000000 號帳
    戶轉出480,000 元及135,000 元，存入被告丙○○上開第一
    商業銀行西螺分行帳戶內。嗣後原告發覺存款短少，方知受
    騙，並報警處理在案。為此，訴請如聲明所示。
二、被告方面：未為任何聲明或陳述，亦未提出任何書狀。
    理  由
一、按因犯罪而受損害之人，於刑事訴訟程序得附帶提起民事訴
    訟，對於被告及依民法負賠償責任之人，請求回復其損害；
    又提起附帶民事訴訟，應於刑事訴訟起訴後第二審辯論終結
    前為之，但在第一審辯論終結後提起上訴前，不得提起；又
    法院認為原告之訴不合法或無理由者，應以判決駁回之；刑
    事訴訟法第487 條第1 項、第488 條及第502 條第1 項分別
    定有明文。又因犯罪而受損害之人，於刑事訴訟程序，得附
    帶提起民事訴訟，對於被告及依民法負損害賠償責任之人，
    請求回復其損害，刑事訴訟法第487 條第1 項定有明文。是
    附帶民事訴訟之提起，必以刑事訴訟程序之存在為前提。若
    刑事訴訟未經提起公訴或自訴，而對於應負賠償責任之人提
    起附帶民事訴訟，刑事法院即應以其為不合法，依同法第50
    2 條第1 項規定，為駁回之判決，最高法院73年度台上第21
    87號著有判決可資參照。
二、查原告主張被告乙○○與丙○○有幫助詐欺之犯意聯絡，由
    丙○○交付其銀行存摺、提款卡及密碼予被告乙○○及所屬
    詐欺犯罪集團使用等語。惟查本件刑事案件認定丙○○犯將
    其存摺、提款卡及密碼，交付不詳姓名、年籍之人使用等情
    ，業經本院於94年度簡上字第53號刑事案件中敘明，並未認
    定係將上開物品交付被告乙○○。是被告乙○○非屬「依民
    法負賠償責任之人」，原告於刑事訴訟程序提起此部分之附
    帶民事訴訟，於法有違，依照上開說明，原告之訴，自應予
    以駁回。
據上論結，爰依刑事訴訟法第502條第1項，判決如主文。
中　　華　　民　　國　　94　　年　　6 　　月　　30　　日
                  刑事第二庭    審判長法  官  林  輝  煌
                                      法  官  李  明  鴻
                                      法  官  柯  志  民
以上正本證明與原本無異
不得上訴。
                                      書記官  魏  輝  碩
中　　華　　民　　國　　94　　年　　6 　　月　　30　　日
